臺灣屏東地方法院刑事判決　　　　　　 100年度易字第1152號
公　訴　人　臺灣屏東地方法院檢察署檢察官
被　　　告　李慶宏
上列被告因竊盜案件，經檢察官提起公訴（100 年度少連偵字第
61號），被告就被訴事實為有罪之陳述，經本院告知簡式審判程
序之旨，並聽取當事人之意見後，裁定改以簡式審判程序審理，
判決如下：
    主  文
李慶宏成年人與少年共同攜帶兇器竊盜，處有期徒刑柒月，扣案
之長鐮刀壹支及香蕉刀壹支均沒收。
    事  實
一、李慶宏為成年人，與當時為12歲以上18歲未滿之少年林○宏
    （民國82年9 月25日生，真實姓名年籍詳卷，另由本院少年
    庭裁定應予訓誡），共同基於意圖為自己不法所有之犯意聯
    絡，於100 年7 月11日23時許，由李慶宏駕駛車牌號碼ZB-4
    992 號自小貨車，乘載林○宏與另一不知情之少年林○玹（
    84年5 月26日生，真實姓名年籍詳卷，另由本院少年庭裁定
    不付審理），由李慶宏攜帶其所有客觀上足以對人之生命、
    身體及安全構成威脅而可供兇器使用之長鐮刀及香蕉刀各1
    支，至屏東縣枋寮鄉○○段75-9地號，趁四周無人之際，進
    入潘進成所有之香蕉園內，由李慶宏持上開長鐮刀及香蕉刀
    割取園內成熟香蕉，再由林○宏、林○玹2 人搬至上開自小
    貨車上，以此方式竊取潘進成所有之香蕉共27芎（價值約新
    臺幣（下同）4,000 元）。嗣於100 年7 月12日0 時30分許
    ，李慶宏駕駛上開自小貨車搭載林○宏、林○玹離去，行經
    屏東縣枋寮鄉○○○路內寮段時，為警盤查而查獲，並當場
    扣得上開長鐮刀及香蕉刀各1 支。
二、案經屏東縣政府警察局枋寮分局報告臺灣屏東地方法院檢察
    署檢察官偵查起訴。
    理  由
一、本件被告所犯係死刑、無期徒刑、最輕本刑為3 年以上有期
    徒刑以外之罪，亦非高等法院管轄第一審之案件，於本院準
    備程序進行中，被告就被訴事實為有罪之陳述，經告知被告
    簡式審判程序之旨，並聽取公訴人及被告之意見後，認無不
    得或不宜改依簡易審判程序進行之情事，爰裁定進行簡式審
    判程序，並依刑事訴訟法第273 條之2 之規定，簡式審判程
    序之證據調查，不受同法第159 條第1 項、第161 條之2 、
    第161 條之3 、第163 條之1 及第164 條至第170 條規定之
    限制，合先敘明。
二、前揭犯罪事實，業據被告於警詢、偵查中及本院審理時均坦
    承不諱，核與同案共犯少年林○宏於警詢、本院少年庭審理
    中之陳述，以及少年林○玹於警詢、本院少年庭審理中之陳
    述陳述及被害人潘進成於警詢中之指述情節相符，此外，復
    有屏東縣政府警察局枋寮分局扣押筆錄、扣押物品目錄表、
    被害人潘進成出具之贓物認領保管單各1 紙、現場照片6 張
    在卷可稽，並有長鐮刀及香蕉刀各1 支扣案足憑，足認被告
    之自白與事實相符，堪予採信。本件事證明確，被告竊盜之
    犯行洵堪認定，應依法論科。
三、按刑法第321 條第1 項第3 款之攜帶兇器竊盜罪，係以行為
    人攜帶兇器竊盜為其加重條件，此所謂兇器，其種類並無限
    制，凡客觀上足對人之生命、身體、安全構成威脅，具有危
    險性之兇器均屬之，且祇須行竊時攜帶此種具有危險性之兇
    器為已足，並不以攜帶之初有行兇之意圖為必要（最高法院
    79年臺上字第5253號判例意旨參照）。查本件被告行竊時所
    用之長鐮刀及香蕉刀各1 支係金屬材質，質地堅硬甚且鋒利
    ，在客觀上顯對人之生命、身體、安全構成威脅，堪認係具
    有危險性之兇器。核被告所為，係犯刑法第321 條第1 項第
    3 款之攜帶兇器竊盜罪。被告與少年林○宏間，就上開行為
    ，有犯意聯絡及行為分擔，為共同正犯。而被告利用不知情
    之少年林○玹攜帶凶器竊取香蕉，為間接正犯。又被告犯罪
    時係成年人，其利用不知情之少年林○玹，並與當時為少年
    之林○宏共同實施犯罪，有少年林○宏及林○玹之個人基本
    資料查詢結果可參，應依兒童及少年福利法第70條第1 項前
    段規定，加重其刑。爰審酌被告夥同他人竊取財物，缺乏對
    他人財產權應予尊重之觀念，惟考量其犯後坦承犯行，態度
    尚可，復斟酌其智識程度為國中畢業、家庭經濟狀況貧寒、
    所竊取物品之價值及犯罪之動機、目的、手段等一切情狀，
    量處如主文所示之刑，以資懲儆。至扣案之長鐮刀及香蕉刀
    各1 支為被告所有，且係犯上開加重竊盜犯行所用之物，業
    據被告供認在卷（屏東縣政府警察局枋寮分局枋警偵字第
    1000009712號警卷第4 頁），自應依刑法第38條第1 項第2
    款之規定為沒收之諭知。
據上論斷，應依刑事訴訟法第273 條之1 第1 項、第299 條第1
項前段，兒童及少年福利法第70條第1 項前段，刑法第28條、第
321 條第1 項第3 款、第38條第1 項第2 款，判決如主文。
本案經檢察官陳新君到庭執行職務。
中    華    民    國   100    年    11    月    17    日
                  刑事第四庭  法  官  李佳容
以上正本證明與原本無異。
如不服本判決應於收受判決後10日內向本院提出上訴書狀，並應
敘述具體理由；其未敘述上訴理由者，應於上訴期間屆滿後20日
內向本院補提理由書（均須按他造當事人之人數附繕本）「切勿
逕送上級法院」。
中    華    民    國   100    年    11    月    17    日
                              書記官  鍾思賢
附錄本案論罪科刑法條全文：
中華民國刑法第321條
犯竊盜罪而有下列情形之一者，處 6 月以上、5 年以下有期徒
刑，得併科新臺幣 10 萬元以下罰金：
一、侵入住宅或有人居住之建築物、船艦或隱匿其內而犯之者。
二、毀越門扇、牆垣或其他安全設備而犯之者。
三、攜帶兇器而犯之者。
四、結夥三人以上而犯之者。
五、乘火災、水災或其他災害之際而犯之者。
六、在車站、埠頭、航空站或其他供水、陸、空公眾運輸之舟、
    車、航空機內而犯之者。
前項之未遂犯罰之。